臺灣高等法院民事裁定　　　　　　　　　96年度抗字第1776號
抗　告　人　乙○○
上列抗告人因與相對人信義房屋仲介股份有限公司等2人間損害
賠償事件，對於中華民國96年9月29日臺灣臺北地方法院96年度
訴字第7161號所為裁定提起抗告，本院裁定如下：
    主  文
抗告駁回。
抗告訴訟費用由抗告人負擔。
    理  由
一、抗告意旨略以：抗告人經相對人信義房屋仲介股份有限公司
    （下稱信義公司）仲介，向相對人甲○○購得台北市○○街
    65號4樓之1房屋與基地，嗣因房屋瑕疵產生糾紛。由於信義
    公司位在原法院轄區，抗告人遂向原法院訴請相對人賠償損
    害，原法院裁定全案移送臺灣士林地方法院實屬不當，爰請
    求廢棄原裁定等語。
二、按當事人得以合意定第一審管轄法院，但以關於由一定法律
    關係而生之訴訟為限，民事訴訟法第24條第1定有明文。再
    按二人以上於下列各款情形，得為共同訴訟人，一同起訴或
    一同被訴：…二、為訴訟標的之權利或義務，本於同一之事
    實上及法律上原因者；對於私法人或其他得為訴訟當事人之
    團體之訴訟，由其主事務所或主營業所所在地之法院管轄；
    共同訴訟之被告數人，其住所不在一法院管轄區域內者，各
    該住所在地之法院俱有管轄權；同一訴訟，數法院有管轄權
    者，原告得任向其中一法院起訴，同法第53條第2款、第2條
    第2項、第20條前段、第22條分別定有明文。末按訴訟之全
    部或一部，法院認為無管轄權者，依原告聲請或依職權以裁
    定移送於其管轄法院，同法第28條第1項亦定有明文。
三、查抗告人主張相對人信義公司員工介紹系爭房屋屋況與實情
    不符，相對人甲○○亦構成侵權行為，依公平交易法第24、
    31、32條及民法第544條訴請信義公司賠償新台幣（下同）
    50萬元，另依買賣瑕疵擔保規定與民法第184條第1項備位訴
    請甲○○賠償21萬3000元，係本於同一事實而向相對人主張
    權利，屬民事訴訟法第53條第2款共同訴訟。雖信義公司營
    業所位於台北市○○區○○路5段100號，有公司及分公司基
    本資料查詢明細可稽；惟抗告人已與甲○○合意由臺灣士林
    地方法院管轄（見原審卷第91頁契約書），解釋上合意管轄
    優先於民事訴訟法第2條第2項、第20條前段、第22條適用，
    始合乎當事人真意，原法院因而裁定移送臺灣士林地方法院
    ，並無不合。抗告意旨指摘原裁定不當，聲明廢棄，為無理
    由，應予駁回，爰裁定如主文。
中　　華　　民　　國　　96　　年　　11　　月　　30　　日
                    民事第十三庭
                        審判長法　官  黃嘉烈
　　　　　　　　　　　        法　官　高鳳仙
　　　　　　　　　　　        法　官　吳燁山
正本係照原本作成。
不得再抗告。
中　　華　　民　　國　　96　　年　　12　　月　　 4　　日
　　　　　　　　　　　　　　　書記官  于  誠
